臺灣高等法院刑事裁定
110年度聲字第325號
聲  請  人  臺灣高等檢察署檢察官
受  刑  人  盧麒文



上列聲請人因受刑人數罪併罰有二裁判以上，聲請定其應執行刑
（110 年度執聲字第88號），本院裁定如下：
　　主　文
盧麒文犯如附表編號1、2、4、5、6、7、10所示各罪所處之刑，
應執行有期徒刑參年陸月；又犯如附表編號3、8、9、11 所示各
罪所處之刑，應執行有期徒刑壹年伍月，如易科罰金，以新臺幣
壹仟元折算壹日。
　　理　由
一、聲請意旨略以：受刑人盧麒文因妨害自由等數罪，先後經判
    決確定如附表，其中有刑法第50條第1項但書第1款（聲請書
    誤載為刑法第50條第1項第1款但書，應予更正）所列情形，
    經受刑人請求檢察官聲請定應執行刑，應依刑法第50條第1
    項第1款、第2項、第53條、第51條第5款規定，定其應執行
    之刑，爰依刑事訴訟法第477條第1 項聲請裁定等語。
二、受刑人所犯如附表所示各罪，均係於民國102年1月25日前犯
    之，而刑法第50條業於102年1月23日修正公布，並自同年月
    25日起生效施行，修正前刑法第50條規定：「裁判確定前犯
    數罪者，併合處罰之」，修正後該條第1項、第2項則分別規
    定為：「裁判確定前犯數罪者，併合處罰之。但有下列情形
    之一者，不在此限：一、得易科罰金之罪與不得易科罰金之
    罪。二、得易科罰金之罪與不得易服社會勞動之罪。三、得
    易服社會勞動之罪與不得易科罰金之罪。四、得易服社會勞
    動之罪與不得易服社會勞動之罪」、「前項但書情形，受刑
    人請求檢察官聲請定應執行刑者，依第51條規定定之」。是
    修正前刑法第50條剝奪受刑人原得易刑處分之利益，而修正
    後刑法第50條則賦予受刑人在一定情形下，可選擇要否請求
    檢察官向法院聲請合併定應執行刑之權利，並非不問受刑人
    之利益與意願，一律併合處罰之，經比較新舊法結果，以修
    正後刑法第50條規定較有利於受刑人，依刑法第2條第1項但
    書，自應適用現行法即修正後刑法第50條規定。
三、按數罪併罰，有二裁判以上者，依刑法第51條之規定，定其
    應執行之刑，並由該案犯罪事實最後判決之法院之檢察官，
    聲請該法院裁定之，刑法第53條及刑事訴訟法第477條第1項
    分別定有明文。復按數罪併罰，應依分別宣告其罪之刑為基
    礎，定其應執行刑；宣告多數有期徒刑者，於各刑中之最長
    期以上，各刑合併之刑期以下，定其刑期，但不得逾30年，
    刑法第51條本文及第5 款亦有明文。又裁判確定前犯數罪者
    ，併合處罰之。但有下列情形之一者，不在此限：一、得易
    科罰金之罪與不得易科罰金之罪。二、得易科罰金之罪與不
    得易服社會勞動之罪。三、得易服社會勞動之罪與不得易科
    罰金之罪。四、得易服社會勞動之罪與不得易服社會勞動之
    罪。前項但書情形，受刑人請求檢察官聲請定應執行刑者，
    依第51條規定定之，刑法第50條定有明文。
四、經查：
  ㈠受刑人因犯如附表所示11 罪，先後經判處如附表所示之刑（
    除如附表編號4之犯罪日期應更正為「 101年8月初至101年9
    月14日」、編號5之犯罪日期應更正為「101年11月28日」、
    編號10之犯罪日期應更正為「101年7月初至101年7月8日」
    外，餘均如附表所載），均經分別確定在案，有各該刑事判
    決及本院被告前案紀錄表附卷可稽。其中如附表編號1、2所
    示之罪所處之刑屬「不得易科罰金、得易服社會勞動」；如
    附表編號4至7及10所示之罪所處之刑屬「不得易科罰金、不
    得易服社會勞動」；如附表編號3、8、9、11所示之罪所處
    之刑屬「得易科罰金、得易服社會勞動」，依刑法第50條第
    1項但書規定，原不得併合處罰之。且受刑人不請求檢察官
    就如附表所示各罪聲請定應執行刑，有受刑人109年11月30
    日出具之臺灣臺北地方檢察署依102年1月23日修正之刑法第
    50條調查受刑人是否聲請定應執行刑調查表附卷可稽，是就
    受刑人如附表所示各罪，不得逕行併合處罰之。
  ㈡嗣受刑人請求檢察官就如附表編號1、2、4至7及10所示7 罪
    聲請定應執行刑，有受刑人110年1月7日出具之臺灣臺北地
    方檢察署依102年1月23日修正之刑法第50條調查受刑人是否
    聲請定應執行刑調查表在卷可稽，合於刑法第50條第2項規
    定。且上開7罪均為首件裁判確定（編號1：103年8月18日）
    前所犯，而本院為上開7罪犯罪事實最後判決之法院，有本
    院被告前案紀錄表可按，檢察官就附表編號1、2、4至7及10
    所示7 罪聲請定應執行刑，核無不合，應予准許。又受刑人
    如附表編號3、8、9及11所示之罪所宣告之刑均得易科罰金
    ，且上開4罪均為首件裁判確定（編號3：105年1月26日）前
    所犯，本院為上開4罪犯罪事實最後判決之法院，有本院被
    告前案紀錄表可按，檢察官就附表編號3、8、9及11所示4 
    罪聲請定應執行刑，亦無不合，應予准許。爰審酌受刑人所
    犯如附表編號1、2所示之罪，曾經定應執行有期徒刑4月確
    定，編號4至7及10所示之罪，曾經定應執行有期徒刑3年5月
    確定，編號8、9及11所示之罪，曾經定應執行有期徒刑1年
    確定，應保障其既得優惠而無違不利益變更禁止原則，並斟
    酌受刑人所犯數罪多屬以非法手段侵害他人意思決定自由及
    財產法益，顯示其有相當之反社會性格，並考量其犯罪之情
    節、行為次數、被害人之人數及社會規範秩序之危害程度，
    且權衡法律之目的、對受刑人施以矯治之必要性及回歸社會
    正常生活之時間等情狀，分別定其應執行刑如主文所示。另
    受刑人所犯如附表編號3、8、9及11所示之罪，均係犯最重
    本刑為5年以下有期徒刑以下之刑之罪，而受6月以下有期徒
    刑之宣告，均得易科罰金，雖其應執行之刑已逾6 月，仍應
    諭知易科罰金之折算標準。
  ㈢至受刑人所犯如附表編號1至3、8及9所示之罪雖已執行完畢
    ，有本院被告前案紀錄表在卷可稽。惟因各與附表編號4至7
    及10（編號1、2部分）、11（編號3、8、9部分）所示之罪
    合於數罪併罰要件，仍應合併定應執行刑，至已執行之刑期
    部分，則屬就所定應執行刑於執行時應為如何折抵之問題。
    又受刑人並未請求檢察官就得易科罰金之罪與不得易科罰金
    之罪聲請定應執行刑，業如前述，自不生合併定應執行刑之
    問題，聲請意旨謂其中有刑法第50條第1項但書第1款所列情
    形，受刑人請求檢察官聲請定應執行刑云云，應有誤會，惟
    所引據之附表上已有正確之說明註記，本院得依此裁定如上
    ，附此敘明。
五、據上論斷，應依刑事訴訟法第477 條第1 項，刑法第2條第1
    項但書、第50條第2 項、第53條、第51條第5 款、第41條第
    1項前段、第8項，裁定如主文。
中　　華　　民　　國　　110 　年　　1 　　月　　28　　日
                  刑事第二庭    審判長法  官  周盈文   
  　　　　　　　　　                  法  官  郭豫珍   
　　　　　　　　　                    法  官  謝梨敏
以上正本證明與原本無異。
如不服本裁定，應於收受送達後五日內向本院提出抗告狀。
                                      書記官  周彧亘
中　　華　　民　　國　　110 　年　　1 　　月　　29　　日